【裁判字號】    99,上訴,961
【裁判日期】    990824
【裁判案由】    違反毒品危害防制條例
【裁判全文】
臺灣高等法院高雄分院刑事判決         99年度上訴字第961號
上  訴  人
即  被  告  甲○○
選任辯護人  法律扶助吳文豐律師
上列上訴人因違反毒品危害防制條例案件，不服臺灣高雄地方法
院99年度訴字第376 號中華民國99年4 月27日第一審判決（起訴
案號：臺灣高雄地方法院檢察署98年度偵字第32387 號），提起
上訴，本院判決如下：
     主  文
上訴駁回。
     事  實
一、甲○○前於民國97年間因施用毒品案件，經臺灣高雄地方法
    院以97年度審簡字第4644號判處有期徒刑3 月確定，嗣於98
    年5 月11日縮刑期滿執行完畢，詎仍不知悔改，明知愷他命
    （俗稱K 他命）係毒品危害防制條例第2 條第2 項第3 款所
    定之第三級毒品，未經許可，不得持有或販賣，竟意圖營利
    ，基於販賣第三級毒品愷他命之犯意，以行動電話門號0000
    000000號、0000000000號作為聯絡工具，分別於下列時、地
    販賣愷他命予下列之人，共計4 次：
  (一)於98年10月21日上午6 時許，洪崇育以行動電話門號000000
    0000號撥打甲○○持有之行動電話門號0000000000號，向甲
    ○○表示欲購買愷他命，並約定交易時地、數量、價格後，
    洪崇育即前往甲○○位於高雄縣鳳山市○○○路160 巷27號
    7 樓之住處，由甲○○交付愷他命0.6 公克予洪崇育，並表
    示價金新臺幣（下同）700 元下次再償還。
  (二)於98年10月22日上午10時許，洪崇育以行動電話門號000000
    0000號撥打甲○○持有之行動電話門號0000000000號，向甲
    ○○表示欲購買愷他命，並約定交易時地、數量、價格後，
    洪崇育即前往甲○○上開租屋處，由甲○○交付愷他命0.6
    公克予洪崇育，並因洪崇育為之代購早餐，乃允諾連同前次
    購買愷他命價格降為400 元，洪崇育乃給付價金400 元予甲
    ○○（給付500 元找回100 元，即每次價金各200 元）。
  (三)於98年10月20日上午6 時許，陳欣妤以行動電話門號000000
    0000號撥打甲○○持有之行動電話門號0000000000號，向甲
    ○○表示欲購買愷他命，並約定交易時地、數量、價格後，
    陳欣妤即前往甲○○上開租屋處，由甲○○交付愷他命0.6
    公克予陳欣妤，陳欣妤並表示價金800 元下次再償還。
  (四)於98年10月22日上午11時許，陳欣妤以行動電話門號000000
    0000號撥打甲○○持有之行動電話門號0000000000號，向甲
    ○○表示欲購買愷他命，並約定交易時地、數量、價格後，
    陳欣妤即前往甲○○上開租屋處，由甲○○交付愷他命0.6
    公克予陳欣妤，陳欣妤並表示價金800 元下次再償還。
二、嗣於98年10月22日上午11時40分許，在高雄縣鳳山市○○路
    116 號前，洪崇育持購得之愷他命欲離開之際，為埋伏員警
    當場查獲，並在洪崇育身上扣得愷他命1 包，員警復於同日
    中午12時38分許持搜索票前往甲○○上開住處搜索，查獲甫
    完成愷他命交易之甲○○及陳欣妤，並當場扣得愷他命7 包
    及甲○○所有供販賣第三級毒品愷他命所用之電子磅秤3 臺
    、大小夾鏈袋1 大包、漏斗2 支、剷管（吸管）2 支、NOKI
    A 行動電話1 支（含SIM 卡門號：0000000000號）、S0WA行
    動電話1 支（含SIM 卡門號：0000000000號）、以及上開現
    金500 元紙鈔1 張（已找回100 元，販賣所得為400 元）。
三、案經高雄市政府警察局刑事警察大隊報告臺灣高雄地方法院
    檢察署檢察官偵查起訴。
    理  由
壹、證據能力部分
一、按被告以外之人於審判外之言詞或書面陳述，除法律有規定
    者外，不得作為證據；被告以外之人於偵查中向檢察官所為
    陳述，除顯有不可信之情況者外，得為證據，刑事訴訟法第
    159 條第1 項及159 條之1 第2 項分別定有明文。檢察官於
    偵查中對被告以外之人（包括證人、鑑定人、告訴人、被害
    人及共同被告等）所製作之偵查筆錄，性質上雖屬傳聞證據
    ，惟現階段刑事訴訟法規定檢察官代表國家偵查犯罪、實施
    公訴，依法其有訊問被告、證人及鑑定人之權，而實務運作
    時，檢察官偵查中向被告以外之人所取得之供述證據，原則
    上均能遵守法律規定，不致違法取供，其可信度極高，是被
    告以外之人前於偵查中所為供述，除反對該項供述具有證據
    能力之一方，已釋明「顯有不可信之情況」之理由外，不宜
    以該證人未能於審判中接受他造之反對詰問為由，即遽指該
    證人於偵查中之供述不具證據能力。本件證人李思瑩、洪崇
    育、陳欣妤於檢察官偵查中所為之證述，被告未主張並釋明
    有何不可信之情事，上開證人亦未提及檢察官在偵查時有何
    不法取供之情形，應具有證據能力。
二、次按現行刑事訴訟法關於「鑑定」之規定，除選任自然人充
    當鑑定人外，另設有囑託機關鑑定制度。而依同法第198 條
    、第208 條之規定，由法院、審判長、受命法官或檢察官視
    具體個案之需要而選任、囑託鑑定人或鑑定機關、團體，並
    依第206 條之規定，提出言詞或書面報告者，即符合同法第
    15 9條第1 項所定得作為證據之「法律有規定」之情形。卷
    附之高雄醫學大學附設中和紀念醫院98年12月1 日出具之檢
    驗報告係臺灣高雄地方法院檢察署檢察官囑託鑑定，揆諸前
    揭說明，應有證據能力。
三、又按被告以外之人於審判外之陳述，雖不符刑事訴訟法第15
    9 條之1 至第159 條之4 之規定，而經當事人於審判程序同
    意作為證據，法院審酌該言詞陳述或書面陳述作成時之情況
    ，認為適當，亦得為證據，當事人、代理人或辯護人於法院
    調查證據時，知有第159 條第1 項不得為證據之情形，而未
    於言詞辯論終結前聲明異議者，視為有前項之同意，刑事訴
    訟法第159 條之5 定有明文。本件證人李思瑩、洪崇育、陳
    欣妤於警詢中之陳述，卷附門號0000000000號之通監察譯文
    ，雖屬被告以外之人於審判外之言詞或書面陳述，然當事人
    於準備程序中對於上開證據方法之證據能力均表示不爭執，
    本院審酌前開審判外之言詞或書面陳述於作成時之情況，並
    無違法不當或證明力明顯過低之瑕疵，應得作為證據。
貳、實體部分
一、上開犯罪事實，業據被告甲○○於本院審理中坦承不諱，核
    與證人李思瑩、洪崇育、陳欣妤於警詢及偵查中之證述情節
    大致相符（見警卷第15至21、24至28、33至37頁，偵二卷第
    26 至28 、31至34、44至47頁），並有門號0000000000號之
    通訊監察譯文、門號0000000000號及門號0000000000號之雙
    向通聯紀錄、監視錄影器翻拍照片、現場照片在卷可稽（見
    警卷第55至60頁，偵二卷第61至62、97、125 至158 頁），
    且有在被告住處扣得之電子磅秤3 臺、大小夾鏈袋1 大包、
    漏斗2 支、剷管（吸管）2 支、NOKIA 行動電話1 支（含SI
    M 卡門號：0000000000號）、S0WA行動電話1 支（含SIM 卡
    門號：0000000000號）足資佐證。另在被告住處扣得之白色
    粉末7 包（驗後淨重分別為：22.113公克、21.125公克、4.
    117 公克、1.928 公克、1.905 公克、1.931 公克、0.104
    公克），及在洪崇育身上扣得之白色粉末1 包（驗後淨重為
    0.445 公克），經送高雄醫學大學附設中和紀念醫院鑑定結
    果，均確含愷他命成分，此有該院於98年12月1 日出具之檢
    驗報告附卷可參（見偵二卷第115 、118 至124 頁），足認
    被告前開任意性自白與事實相符。
二、至檢察官認被告販賣愷他命予洪崇育2 次之價金各為700 元
    （見起訴書附表一），固係以證人洪崇育於警、偵訊證述為
    其依據，惟被告則供稱伊因洪崇育為之代購早餐，乃同意以
    400 元作為該2 次交易愷他命之價金（見原審二卷第24頁、
    本院卷第21頁），本院衡以證人洪崇育於警詢及偵查中係證
    稱：伊為警方查扣之愷他命，係以700 元購入，但言明下次
    一起付款（即98年10月22日該次交易，警詢筆錄誤載為21日
    ，見警卷第25-26 頁、偵二卷第26-28 頁），反而係謂於98
    年10月22日該次交易並未付款，與被告供述不符，似有迴護
    被告之嫌，再觀諸卷附被告持用之0000000000行動電話通訊
    監察譯文所示，被告於98年10月22日上午9 時56分16秒及同
    日10時2 分10秒，與洪崇育0000000000號行動電話通訊時，
    確曾委託洪崇育購買鍋燒意麵2 個（偵二卷第61-62 頁），
    被告所辯並非無據，且被告於本院審理時，既已坦承販賣第
    三級毒品犯行，並自承於98年10月22日收取400 元之情節，
    尚無就販賣金額若干故虛偽陳述之理，應認被告上開所供，
    堪可採信，故依比例計算各次販賣金額應為200 元，附此敘
    明。
三、再販賣毒品乃違法行為，交易雙方類皆以隱匿秘密之方式而
    為，且毒品無公定價格，每次購買價量，隨時可能依雙方關
    係深淺、資力、需求量及對行情之認知、來源是否充裕、查
    緝是否嚴緊，購買者被查獲時供述來源對象之可能性風險等
    因素之評估，因而異其標準，機動調整，非可一概而論。參
    諸本件被告於警詢中所陳：每次最少跟綽號「明仔」之人購
    買100 公克K 他命，價錢為11萬元，每賣1 公克K 他命，我
    可以賺300 元等語（見警卷第7 至8 頁），已足見被告販賣
    愷他命係出於營利意圖而為，又被告上開販賣愷他命予洪崇
    育、陳欣妤之代價，因買家有無代購早餐、雙方交情深淺隨
    之機動調整，各次價格高低有別，而衡情被告茍無任何利潤
    可圖，自可請洪崇育、陳欣妤自行找尋賣主購買毒品，應無
    甘冒被查緝而觸重刑之危險，先一次大量購入愷他命，再自
    行秤重分裝，透過電話聯繫出售，如此大費周章，卻僅為單
    純以同一價量轉讓之可能，因之，被告購入愷他命之價格必
    較出售者低廉，而可從中賺取差價牟利乙節，亦堪認定。從
    而，本件事證明確，被告犯行堪以認定，應依法論科。
四、查愷他命係毒品危害防制條例第2 條第2 項所稱之第三級毒
    品，不得非法持有及販賣。核被告甲○○所為，係犯毒品危
    害防制條例第4 條第3 項之販賣第三級毒品罪。又被告有事
    實欄一所述之前科紀錄及執行情形，此有臺灣高等法院被告
    前案紀錄表在卷可佐，其於受有期徒刑之執行完畢後5 年以
    內故意再犯有期徒刑以上之上開4 罪，為累犯，均應依刑法
    第47條第1 項之規定，加重其刑。再刑法修正廢止連續犯之
    規定後，除具有複次行為外觀之接續犯、集合犯仍為一罪評
    價外，各複次行為當本於一行為一罪一罰之原則予以論處。
    而毒品販賣或轉讓行為，本質上並非必然具有複次性，立法
    者亦無兼包含攝、聚多成一之擬制意思，社會通念尤難容忍
    一再違犯，司法實務採行數罪併罰，已成定論（最高法院98
    年度台上字第1845號判決意旨參照），是以被告上開4 次販
    賣第三級毒品愷他命之犯行，犯意個別，行為互殊，應予分
    論併罰。被告上訴主張就同一對象之販賣行為，應論以接續
    犯云云，即無可採。復被告就上開4 次販賣第三級毒品愷他
    命之犯行，於偵查及審判中均自白，此有被告於偵查及原審
    審理筆錄在卷可按（見偵二卷第37至41、原審二卷第23至24
    頁），依毒品危害防制條例第17條第2 項規定，均減輕其刑
    ，並依法先加後減之。
五、又被告另以伊為警查獲時亦曾供出其毒品之上手「明仔」，
    亦得邀毒品危害防制條例第17條第1 項減經之寬典云云，惟
    被告於警詢時僅供出其上手「明仔」持用0000000000及0000
    000000之行動電話及使用之白色馬自達小客車等資料，並未
    完全供出其上手確實之姓名年籍以供查證，此有被告警詢、
    偵查筆錄在卷可查（見警卷第7 、8 頁、偵二卷第39-4 0頁
    ），而經原審函詢臺灣高雄地方法院檢察署之結果，被告於
    警訊時雖供出上游部分資料，然檢察官經指揮員警調查，並
    未因而查獲上游等情，有該署99年3 月9 日雄檢惠果98偵32
    387 字第37145 號函及其附件在卷可查（原審卷一第38-54
    頁）。而被告於本院準備程序時，再供出上開「明仔」乃伊
    另涉贓物案件之具保人（本院卷第39頁），本院乃依職權調
    得臺灣高雄地方法院檢察署98年度偵字第34262 號贓物案件
    卷內刑事保證金收據，查得該案為之具保之繳款人為李宗坤
    （本院卷第44頁），且李宗坤確另因販賣第三級毒品愷他命
    經檢察官提起公訴現在原審法院審理中，有臺灣高雄地方法
    院檢察署檢察官99年度偵字第3635、4965、10764 號起訴書
    在卷可憑（本院卷第45、46頁）。惟經本院再函詢李宗坤所
    涉販賣第三級毒品案件是否為被告所供出而查獲，經臺灣高
    雄地方法院檢察署以99年7 月9 日雄檢惠光99偵3635 字 第
    59872 函覆謂：該署99年偵字第3635號販毒案件，係由高雄
    市警局刑警大隊13分隊報請指揮偵辦，該案件之毒品來源非
    由被告甲○○所供出等情在卷（本院卷第54頁）。本院衡以
    李宗坤所涉販毒案件，既係高雄市政府警察局刑警大隊第13
    分隊所查獲，與本案係高雄市政府警察局刑警大隊第10分隊
    實施通訊監察（見原審卷第39頁偵查報告），由第7 分隊報
    請搜索而查獲（見警聲搜卷第4 頁案情報告），查獲單位不
    同，且李宗坤所涉該案亦無任何被告向之購買愷他命毒品等
    犯罪事實之記載，是以本案確因被告於警詢時未供明其上游
    之全部資料，致未能查獲其來源為李宗坤，而李宗坤所涉該
    案係經警另行查獲所得，與被告無涉，被告自無從再依毒品
    危害防制條例第17條第1 項規定減輕其刑，併此指明。
六、原審認被告罪證明確，因而適用毒品危害防制條例第4 條第
    3 項、第17條第2 項、第19條第1 項，刑法第11條、第47條
    第1 項、第51條第5 款、第9 款（原判決漏引）、第38條第
    1 項第1 款、第2 款等規定，並審酌被告年紀尚輕，不思以
    正當途徑獲取金錢，明知毒品對人體之危害性，仍為圖一己
    私利鋌而走險，販賣第三級毒品愷他命，助長社會濫用毒品
    風氣，非但戕害施用毒品者之健康，更造成其家人身心俱疲
    ，同時助長犯罪，危害社會治安，惟念及被告犯後坦承犯行
    ，態度尚佳，並考量其販賣毒品之數量僅有4 包，每次均僅
    0. 6公克，數量及獲利金額均非甚鉅，所涉情節尚非重大等
    一切情狀，分別量處如附表一主文欄所示之刑，並定其應執
    行之刑為有期徒刑5 年，並認本件在被告住處扣得之第三級
    毒品愷他命7 包（驗後淨重分別為：22.113公克、21.125公
    克、4.117 公克、1.928 公克、1.905 公克、1.931 公克、
    0.104 公克），均係違禁物，且係被告於上開各次販賣愷他
    命之後，所持有之剩餘毒品，僅能為最後一次販賣愷他命之
    行為所吸收，故前述本案查獲之剩餘毒品，不問屬於犯人與
    否，應依刑法第38條第1 項第1 款之規定，在附表一編號4
    主文欄所示之罪刑項下宣告沒收，至上揭毒品之包裝袋因包
    覆該毒品，其上顯留有該毒品之殘渣，衡情自難與之析離，
    當應整體視之為毒品，併予宣告沒收；又扣案如附表二所示
    之電子磅秤3 臺、大小夾鏈袋1 大包、漏斗2 支、剷管（吸
    管）2 支、NOKIA 行動電話1 支（含SIM 卡門號：00000000
    00號）、S0WA行動電話1 支（含SIM 卡門號：0000000000號
    ），均為被告所有，業據其於原審審理中供陳在卷（見原審
    二卷第44頁），而電子磅秤3 臺、漏斗2 支、剷管（吸管）
    2 支，係分別供本件秤重及分裝愷他命販賣使用，應依毒品
    危害防制條例第19條第1 項之規定，均於附表一主文欄所示
    各該罪刑項下宣告沒收；NOKIA 行動電話1 支（含SIM 卡門
    號：0000000000號），係用以聯絡事實欄一、(一)、(二)販賣愷
    他命使用，S0WA行動電話1 支（含SIM 卡門號：0000000000
    號），係用以聯絡事實欄一、(三)、(四)販賣愷他命使用，應依
    毒品危害防制條例第19條第1 項規定，分別於附表一主文欄
    所示各該罪刑項下宣告沒收；大小夾鏈袋1 大包，係預備供
    本件販賣愷他命使用，應依刑法第38條第1 項第2 款之規定
    ，均於附表一主文欄所示各該罪刑項下宣告沒收。復敘明另
    在洪崇育身上扣得之第三級毒品愷他命1 包（驗後淨重為0.
    445 公克），業經被告販賣予洪崇育，而在洪崇育持有之下
    ，並非本案查獲之毒品，爰不予宣告沒收。至扣案之白色晶
    體2 包，經送高雄醫學大學附設中和紀念醫院檢驗結果，均
    呈第二級毒品甲基安非他命陽性反應，此有該院98年12月1
    日出具之檢驗報告2 紙足證（見偵二卷第116 至117 頁），
    及奶瓶吸食器1 瓶、酒精燈1 瓶、塑膠空瓶1 瓶、玻璃及塑
    膠吸管14支、吸管頭8 個、K 盤2 個（含卡片3 張）、SONY
    手機1 支（含SIM 卡門號：0000000000號）、S0NY手機1 支
    （含SIM 卡門號：0000000000號）、SIM 卡1 張（門號：00
    00000000號）、土地銀行存摺1 本、吸管及殘渣袋1 個、玻
    璃頭吸食器2 個、殘渣袋2 只，因依卷內證據均無法證明與
    本件販賣第三級毒品愷他命有關，故不併予宣告沒收。至扣
    案之現金26,500元（1,000 元紙鈔26張、500 元紙鈔1 張）
    ，為被告所有，業據其於原審審理中供陳在卷（見原審二卷
    第44頁），而其中500 元紙鈔1 張，係本件洪崇育交付被告
    作為事實欄一、(一)、(二)所示2 次購買愷他命之價金，被告另
    找100 元給洪崇育乙節，亦據被告於原審審理中供陳在卷（
    見原審一卷第32至33頁，原審二卷第24頁），是被告於事實
    欄一、(一)、(二)所示2 次販賣第三級毒品愷他命之所得共400
    元，依比例計算各次所得為200 元，應依毒品危害防制條例
    第19條第1 項之規定，分別於附表一編號1 、2 主文欄所示
    之罪刑項下宣告沒收，其餘26,100元，因依卷內證據無法證
    明與本案販賣第三級毒品愷他命有關，亦不併予宣告沒收。
    其認事用法，核無不合，量刑亦屬允當。被告上訴意旨指摘
    原判決量刑過重為無理由，應予駁回。
據上論斷，應依刑事訴訟法第368條，判決如主文。
本案經檢察官王登榮到庭執行職務。
中    華    民    國    99    年    8     月    24    日
                  刑事第七庭    審判長法  官 莊飛宗
                                      法  官 謝宏宗
                                      法  官 蔡廣昇
以上正本證明與原本無異。
如不服本判決應於收受本判決後10日內向本院提出上訴書狀，其
未敘述上訴理由者，並得於提起上訴後10日內向本院補提理由書
狀（均須按他造當事人之人數附繕本）「切勿逕送上級法院」。
中    華    民    國    99    年    8     月    24    日
                                      書記官 曾允志
附錄本判決論罪科刑之法條：
毒品危害防制條例第4 條第3項
製造、運輸、販賣第三級毒品者，處5 年以上有期徒刑，得併科
新臺幣7 百萬元以下罰金。
   附表一
  ┌──┬───────┬─────────────────────┐
  │編號│ 犯 罪 事 實  │    主   文                               │
  ├──┼───────┼─────────────────────┤
  │ 1  │事實欄一、(一)  │甲○○販賣第三級毒品，累犯，處有期徒刑貳年│
  │    │              │捌月，扣案如附表二編號2 、3 所示之物均沒收│
  │    │              │，扣案之販賣毒品所得新臺幣貳佰元沒收之。  │
  ├──┼───────┼─────────────────────┤
  │ 2  │事實欄一、(二)  │甲○○販賣第三級毒品，累犯，處有期徒刑貳年│
  │    │              │捌月，扣案同上如附表二編號2 、3 所示之物均│
  │    │              │沒收，扣案之販賣毒品所得新臺幣貳佰元沒收之│
  │    │              │。                                        │
  ├──┼───────┼─────────────────────┤
  │ 3  │事實欄一、(三)  │甲○○販賣第三級毒品，累犯，處有期徒刑貳年│
  │    │              │捌月，扣案同上如附表二編號2 所示之物及附表│
  │    │              │二編號4 所示之物均沒收。                  │
  ├──┼───────┼─────────────────────┤
  │ 4  │事實欄一、(四)  │甲○○販賣第三級毒品，累犯，處有期徒刑貳年│
  │    │              │捌月，扣案同上如附表二編號1 、2 、4 所示之│
  │    │              │物均沒收。                                │
  └──┴───────┴─────────────────────┘
   附表二
  ┌──┬───────────────────────┐
  │編號│扣押物名稱                                    │
  ├──┼───────────────────────┤
  │ 1  │第三級毒品愷他命7 包（驗後淨重分別為：22.113公│
  │    │克、21.125公克、4.117 公克、1.928 公克、1.905 │
  │    │公克、1.931 公克、0.104 公克）暨其包裝袋      │
  ├──┼───────────────────────┤
  │ 2  │電子磅秤3 臺、大小夾鏈袋1 大包、漏斗2 支、剷管│
  │    │（吸管）2 支                                  │
  ├──┼───────────────────────┤
  │ 3  │NOKIA 行動電話1 支（含SIM 卡門號：0000000000號│
  │    │）                                            │
  ├──┼───────────────────────┤
  │ 4  │SOWA行動電話1 支（含SIM 卡門號：0000000000號）│
  └──┴───────────────────────┘

司法院資訊處製作；財團法人民間司法改革基金會備份。
